---
title: "Tarea_1"
author: "Carla Sarmiento"
date: "15 de septiembre de 2019"
output:
  word_document: default
  html_document: default
  pdf_document: default
---

```{r setup, include=FALSE}
knitr::opts_chunk$set(echo = TRUE)
```
#Curso de Tratamiento, Modulamiento Estadístico y Visualización dinámica con R
#Módulo 3
## Accidentes de transito en el Ecuador en el año 2017

#Introducción

<div style="text-align: justify">
Cada año mueren más de 1,2 millones de personas en las carreteras del mundo entero, y
entre 20 y 50 millones padecen traumatismos no mortales. Se trata de una epidemia que
sigue en aumento en buena parte del planeta. En los últimos cinco años, la mayoría de los países
han aprobado las recomendaciones del Informe mundial sobre prevención de los traumatismos
causados por el tránsito, que proporcionan orientación sobre el modo de implantar a nivel nacional
un enfoque integral para la mejora de la seguridad vial y la reducción de las muertes en carretera.
Sin embargo, no se ha efectuado hasta la fecha ninguna evaluación mundial sobre seguridad vial
que indique el grado de aplicación de este tipo de estrategias. El Informe sobre la situación mundial
de la seguridad vial, que abarca un total de 178 países y se basa en los datos de una encuesta
normalizada llevada a cabo en 2008, constituye por tanto el primer estudio de amplio alcance
en esta esfera. Los resultados de la encuesta ofrecen a los países una referencia para evaluar su
situación en comparación con los demás. Los datos también pueden servir de «punto de partida»
para la medición de los avances que se vayan logrando con el tiempo. El informe presenta además
una serie de conclusiones fundamentales.
<div/>
#Objetivo
<div style="text-align: justify">
* Analizar las variables referentes a los accidentes de transito ocurridos durante el año 2017
<div/>

#Desarrollo 
##Descripción de los datos
<div style="text-align: justify">
Se ha recolectado datos acerca de los accidentes de transito registrados por la Policia Nacional del Ecuador, institución la cual se le ha asigando  el 63 % de territorio ecuatoriano en cuanto se trata 
a seguridad vial. Dichos datos fueron recopilados durante el año 2017. Se obtuvo datos generales sobre los siniestros como; fecha, hora, causa, clase de accidente, circuito, clima, tipo de carretera, condición de la vía, tipo de vía daños, ubicación geográfica, número de fallecidos, número de lesionados y número de vehículos involucrados
<div/>

---

```{r error=FALSE, echo=FALSE, warning=FALSE}
library(readxl)
ACC_2018 <- read_excel("~/Curso R/Ruge_5ta/ACC_2018.xlsx")
ACC <- data.frame(ACC_2018)
attach(ACC)
```

```{r  error=TRUE, echo=FALSE, warning=FALSE, message=FALSE}
library(tidyverse)
ACC1 <- select(ACC,FRAT,CLIMA,CONDICION.VIA,ZONA.ACC,FALLECIDOS,ILESOS,VEHI.RETENIDOS)
names(ACC1)[1] ="CODIGO"
names (ACC1)[3] = "CON.VIA"
names(ACC1)[4]="ZONA"
names (ACC1)[7] = "VEHI.RET"
library(DT)
datatable(head(ACC1), class = 'cell-border stripe', rownames = FALSE)

```

##Analisis descriptivo de las variables
###ANALISIS DE LA VARIABLE CUALITATIVA CLIMA 
```{r error=TRUE, echo=FALSE, warning=FALSE, message=FALSE}
barplot(table(CLIMA),main = "CLIMA EN LOS ACCIDENTES DE TRANSITO")

```
---

<div style="text-align: justify">
**Interpretación**.-Según los datos recopilados en el año 2017,  de 3606 accidentes de transito en mas de 3000 siniestros se registro que se tenía un clima despejado.
<div/>

###ANALISIS DE LA VARIABLE CUALITATIVA TIPO DE CARRETERA

```{r error=TRUE, echo=FALSE, warning=FALSE, message=FALSE}
library(highcharter)
hchart(TIPO.CARRETERA,type = "column",color="#B71C1C")%>% hc_title(text= "Tipo de carretera")

```
---
**Interpretación**
<div style="text-align: justify">
Según los datos recopilados en el año 2017, de 3606 accidentes de transito en mas de 3246 siniestros se registro que la carretera era de tipo asfaltado.
<div/>

###ANALISIS DE LA VARIABLE CUALITATIVA TIPO DE VÍA

```{r error=TRUE, echo=FALSE, warning=FALSE, message=FALSE}
library(highcharter)
hchart(TIPO.VIA, type = "column", color = "#2980b9")%>% hc_title(text= "Tipo de Vía")

```

---
**Interpretación**
<div style="text-align: justify">
Según los datos recopilados en el año 2017, de 3606 accidentes de tránsito en 1366 el tipo de vía registrada era estatal.
<div/>

###ANALISIS DE LA VARIABLE CUALITATIVA ZONA DEL ACCIDENTE

```{r error=TRUE, echo=FALSE, warning=FALSE, message=FALSE}
pie(table(ZONA.ACC),col =c("aquamarine", "coral"),labels = ZONA.ACC)
```


**Interpretación**
<div style="text-align: justify">
Según los datos recopilados en el año 2017, 1946 accidentes se registraron en la zona urbana. 
<div/>

###ANALISIS DE LA VARIABLE CUANTITATIVA FALLECIDOS 
#### Tabla de Frecuencias 
```{r error=TRUE, echo=FALSE, warning=FALSE, message=FALSE, comment=" "}
library(descr)
freq(FALLECIDOS, plot=FALSE)

```

#### Gráfico de fallecidos
```{r error=TRUE, echo=FALSE, warning=FALSE, message=FALSE}
ggplot(ACC, aes(x = FALLECIDOS)) + 
  geom_bar(width=0.5, colour="darkblue", fill="aquamarine2")

```

**Interpretación**
<div style="text-align: justify">
Según los datos recopilados en el año 2017, en los accidentes de transito en el 77%, no se han registrado 
fallecidos siendos asi que en el 33% se han regristrado de 1 hasta 22 fallecidos.
<div/>

###ANALISIS DE LA VARIABLE CUANTITATIVA LESIONADOS 

#### Tabla de Frecuencias 

```{r error=TRUE, echo=FALSE, warning=FALSE, message=FALSE, comment=""}
library(descr)
freq(LESIONADOS, plot=FALSE)
```

#### Gráfico de lesionados
```{r error=TRUE, echo=FALSE, warning=FALSE, message=FALSE}
ggplot(ACC, aes(x = LESIONADOS)) + 
  geom_bar(width=0.5, colour="brown1", fill="salmon")

```

**Interpretación**
<div style="text-align: justify">
Según los datos recopilados en el año 2017, en los accidentes de tránsito en el 54%, no se han registrado 
lesionados  y el 31% se registro un lesionado en cada accidente de tránsito
<div/>

###ANALISIS DE LA VARIABLE CUANTITATIVA ILESOS
#### Tabla de Frecuencias 
```{r error=TRUE, echo=FALSE, warning=FALSE, message=FALSE, comment=""}
library(descr)
freq(ILESOS, plot=FALSE)
```

#### Gráfico de Ilesos
```{r error=TRUE, echo=FALSE, warning=FALSE, message=FALSE}

ggplot(ACC, aes(x = ILESOS)) + 
  geom_bar(width=0.5, colour="seagreen", fill="seagreen1")

```


**Interpretación**
<div style="text-align: justify">
Según los datos recopilados en el año 2017, en los accidentes de transito en el 46%, no se han registrado 
ilesos
<div/>


###ANALISIS DE LA VARIABLE CUANTITATIVA VEHICULOS RETENIDOS
#### Tabla de Frecuencias 
```{r error=TRUE, echo=FALSE, warning=FALSE, message=FALSE, comment=""}
library(descr)
freq(VEHI.RETENIDOS, plot=FALSE)

```

#### Gráfico de vehículos retenidos
```{r error=TRUE, echo=FALSE, warning=FALSE, message=FALSE}
ggplot(ACC, aes(x = VEHI.RETENIDOS)) + 
  geom_bar(width=0.5, colour="tan3", fill="wheat1")

```


**Interpretación**
<div style="text-align: justify">
Según los datos recopilados en el año 2017, en los accidentes de transito en el 44% de accidentes se detuvo a 2 vehiculos y la media de vehículos retenidos es de 1.
<div/>


