---
title: "<center> Titanic: Exploratory Data Analysis </center>"
author: "<center> Miguel Ángel Sánchez </center>"
date: "<center> 28/9/2019 <center>"
output: 
  html_document:
    toc_float: TRUE
    toc: TRUE
---

```{r setup, include=FALSE}
knitr::opts_chunk$set(
  echo = FALSE, comment=NULL, warning=FALSE, message=FALSE, fig.align='center', 
  fig.width = 5, fig.height = 4
)
```

## Antes de empezar

Este es un EDA básico para el conjunto de datos **titanic**. 
Este análisis fue desarrollado con el fin de proporcionar información rápida sobre 
los datos para las personas que solo desean tener una idea general de los mismos.

Algunas aclaraciones importante:

* **Survived.-** $0$ $=$ No, $1$ $=$ Yes
* **Pclass.-** una aproximación para el estatus socioeconómico
  - $1st$ $=$ superior 
  - $2do$ $=$ medio 
  - $3ro$ $=$ inferior

### Lectura de la data

```{r}
library(dplyr)
library(ggplot2)
library(ggthemes)
library(DT)

df_train <- data.table::fread(
    "train.csv", data.table = F, stringsAsFactors = T,
    na.strings = c(NA, NULL, "")
)
datatable(head(df_train), options = list(scrollX = TRUE))
```

### Summary

#### Variables numéricas

```{r}
describe_num <- function(bdd, digitos = 4) {
    n_length <- nrow(bdd)
    NA_s <- round(purrr::map_dbl(bdd, function(x) sum(is.na(x))), digitos)
    PoctNA_s <- round(NA_s / n_length, digitos)
    conteo <- round(purrr::map_dbl(bdd, length), digitos)
    media <- round(purrr::map_dbl(bdd, mean, na.rm = T), digitos)
    std <- round(purrr::map_dbl(bdd, sd, na.rm = T), digitos)
    minimo <- round(purrr::map_dbl(bdd, min, na.rm = T), digitos)
    Q_25 <- round(purrr::map_dbl(bdd, quantile, probs = 0.25, na.rm = T), digitos)
    Q_50 <- round(purrr::map_dbl(bdd, quantile, probs = 0.50, na.rm = T), digitos)
    Q_75 <- round(purrr::map_dbl(bdd, quantile, probs = 0.75, na.rm = T), digitos)
    maximo <- round(purrr::map_dbl(bdd, max, na.rm = T), digitos)
    bdd_summary <- rbind(
        NA_s, PoctNA_s, conteo, media, std, minimo, Q_25, Q_50, Q_75, maximo
    ) %>% as.data.frame()
    return(bdd_summary)
}
knitr::kable(describe_num(select_if(df_train, is.numeric), 2))
```

#### Variables categóricas

```{r}
describe_cat <- function(bdd, digitos = 4) {
    n_length <- nrow(bdd)
    NA_s <- round(purrr::map_dbl(bdd, function(x) sum(is.na(x))), digitos)
    PoctNA_s <- round(NA_s / n_length, digitos)
    conteo <- round(purrr::map_dbl(bdd, length), digitos)
    category <- round(
      purrr::map_dbl(bdd, function(x) length(unique(na.omit(x)))), digitos
    )
    bdd_summary <- rbind(
        NA_s, PoctNA_s, conteo, category
    ) %>% as.data.frame()
    return(bdd_summary)
}
knitr::kable(describe_cat(select_if(df_train, is.factor), 2))
```

Aquí hay algunas observaciones iniciales de las dos tablas: 

1. Hay bastantes características categóricas (nominal, ordinal y binaria). Algunas 
de las características ordinales se disfrazan de características numéricas 
discretas como es el caso de la variable *(Pclass)*. 
2. La variable **Name** tiene $891$ valores únicos para $891$ valores en total, 
por lo que no tiene sentido incluirlo tal como está. Sin embargo, es posible que 
podamos encontrar alguna forma de diseñar otras características a partir del nombre. 
3. La variable **Ticket** tiene algunos valores repetidos, esto podría deberse a 
que varios miembros de una misma familia entraban con el mismo ticket.


## Análisis Univariado

### Variable Survived

```{r}
df_train <- df_train %>% mutate(
    Survived = factor(Survived),
    Pclass = factor(Pclass),
    SibSp = factor(SibSp),
    Parch = factor(Parch)
)
ggplot(df_train, aes(x = Survived, fill = Survived)) + geom_bar() + 
    scale_fill_tableau() + theme_bw() + theme(legend.position = "none")
```

Al parece la mayoría de las personas no sobrevivieron. 

### Variable Pclass

```{r}
ggplot(df_train, aes(x = Pclass, fill = Pclass)) + geom_bar() + 
    scale_fill_tableau() + theme_bw() + theme(legend.position = "none")
```

Como se esperaba, la cantidad de personas en la clase $3$ es la mayor. Sin embargo, 
es interesante cómo en nuestra muestra hay más personas en la clase $1$ que en la $2$.

### Variable Sex

```{r}
ggplot(df_train, aes(x = Sex, fill = Sex)) + geom_bar() +
    scale_fill_tableau() + theme_bw() + theme(legend.position = "none")
```

Hay más hombres que mujeres en nuestra muestra.

### Variable Age

```{r}
ggplot(df_train, aes(x = Age, y = ..density..)) + 
  geom_histogram(color = "white", fill = "cornflowerblue", alpha = 0.6) + 
  geom_density(size = 0.8, color = "deepskyblue4") + theme_bw()
```

Parece que la mayoría de las personas tienen entre $20$ y $40$ años.

### Variable SibSp

```{r fig.width=7}
ggplot(df_train, aes(x = SibSp, fill = SibSp)) + geom_bar() +
    scale_fill_tableau() + theme_bw() + theme(legend.position = "none")
```

### Variable Parch

```{r fig.width=7}
ggplot(df_train, aes(x = Parch, fill = Parch)) + geom_bar() +
    scale_fill_tableau() + theme_bw() + theme(legend.position = "none")
```

La mayoría de la gente viaja sola.

### Variable Embarked

```{r}
ggplot(df_train, aes(x = Embarked, fill = Embarked)) + geom_bar() +
    scale_fill_tableau() + theme_bw() + theme(legend.position = "none")
```

### Variable Fare

```{r fig.height=5 , fig.width=12}
plot1 <- ggplot(df_train, aes(x = Fare, y = ..density..)) + 
  geom_histogram(
    color = "white", fill = "cornflowerblue", alpha = 0.6, bins = 25
  ) + 
  geom_density(size = 0.8, color = "deepskyblue4") + theme_bw()
plot2 <- ggplot(df_train, aes(x = "", y = Fare)) + 
  geom_boxplot(fill = "cornflowerblue", alpha = 0.6) + coord_flip() + 
  theme_bw()
cowplot::plot_grid(plot1, plot2)
```

## Análisis Bivariado

Antes de continuar, existen un par de relaciones que pueden ser interesantes para 
explorar. 
Primero, graficaremos las variables **Sex, Pclass** y **Age**.

```{r fig.width = 6}
ggplot(df_train, aes(x = Pclass, y = Age, fill = Sex)) + geom_boxplot() +
  scale_fill_tableau() + theme_bw() 
```

En general, se distribuyen de manera bastante uniforme, además se puede apreciar  
que las mujeres son un poco más jóvenes. 

Ahora examinemos cómo cada característica se relaciona con **Survived**. Primero está **Pclass**.

```{r}
ggplot(df_train, aes(x = Pclass, fill = Survived)) + geom_bar(position = "fill") +
  scale_fill_tableau() + theme_bw() 
```

Como se esperaba, la proporción de sobrevivientes a muertos crece a medida que 
aumenta la clase. Los pasajeros de clase superior probablemente tengan prioridad 
al abordar botes salvavidas.

## Continuará...
