---
title: "Modulo 3 - Taller 1"
author: "Anthony Pozo Barrera"
date: "16/9/2019"
output:
  ioslides_presentation: default
  beamer_presentation: default
  powerpoint_presentation: default
  slidy_presentation: default
---

```{r setup, include=FALSE}
knitr::opts_chunk$set(echo = FALSE)
```

## Salarios de las Microempresas en el Sector Comercio de la Provincia de Pichincha para el año 2017

La base de datos a la cual se recurrió para obtener la información señalada fue del Directorio de Empresas del 2017, misma que se encuentra disponible en la pagina web del INEC, esta base contiene los registros administrativos de las empresas que han sido reportados al SRI y al IESS, al ser una base de datos de alcance nacional se realizó una segmentación de la base que permitió obtener tan solo los datos de interés, se obtuvo la información correspondiente al año 2017, del sector comercio, de la provincia de Pichincha, de las personas naturales y que laboren de microempresas.
Una vez obtenida la información de interés la base de datos contaba con 30 mil registros válidos aproximadamente, por cual se procedió a obtener una muestra de 1029 registros, utilizando un nivel de confianza del 95% y un error del 3%.

## Proceso de Selección de la Muestra
Fue una selección de la muestra aleatoria simple, en el cual a todos los elementos se les asigna la misma probabilidad de ser seleccionados y no se incluyó ningún otro tipo de parámetro adicional al momento de seleccionar la muestra.
La variable de estudio es el comportamiento de los salarios en esta población obteniendo los siguientes resultados:

## Resultados
```{r echo=FALSE, message=FALSE, fig.height= 2, fig.width=12}
library(haven)
DIEE_EMPRESAS_2017_periodo2012_2017 <- read_sav("C:/Users/USER/Desktop/Cursos/Tratamiento, Modelamiento y Visualización Estadistica en R (RUsers Group)/Data/Empresas SPSS/DIEE_EMPRESAS_2017_periodo2012_2017.sav")
base2017<-DIEE_EMPRESAS_2017_periodo2012_2017[DIEE_EMPRESAS_2017_periodo2012_2017$anio==2017,]
basesectores<-base2017[base2017$gsectores==4,]
basezona<-basesectores[basesectores$codigo_provincia==17,]
basepernatu<-basezona[basezona$unidad_legal_tipo==1,]
basemicro<-basepernatu[basepernatu$tamanou==1,]
baselimpia<-basemicro[!is.na(basemicro$remuneraciones),]
n<-1029
muestra<-sample(1:nrow(baselimpia),size = n,replace = FALSE)
muestrasalarios<-baselimpia[muestra,]
Salarios<-muestrasalarios$remuneraciones

MYEDA <- function (x, trim = 0.05) 
{
  require(e1071)
  Altblue <- "#A9E2FF"
  Adkblue <- "#0080FF"
  Ared <- "#C51111"
  varname <- deparse(substitute(x))
  N <- length(x)
  UM <- sum(is.na(x))
  n <- N - UM
  x <- x[!(is.na(x))]
  LQ1 <- (n + 1)/4
  LQ3 <- (3 * (n + 1))/4
  Sort <- sort(x)
  V1 <- floor(LQ1)
  V2 <- floor(LQ3)
  V3 <- V1 + 1
  V4 <- V2 + 1
  Q1 <- round(Sort[V1] + (LQ1 - V1) * (Sort[V3] - Sort[V1]), 
              3)
  Q3 <- round(Sort[V2] + (LQ3 - V2) * (Sort[V4] - Sort[V2]), 
              3)
  IQR <- round(Q3 - Q1, 3)
  Min <- round(min(x), 3)
  Max <- round(max(x), 3)
  Stdev <- round(sd(x, na.rm = TRUE), 3)
  Mean <- round(mean(x, na.rm = TRUE), 3)
  Median <- round(median(x, na.rm = TRUE), 3)
  TrMean <- round(mean(x, trim = trim), 3)
  Var <- round(var(x, na.rm = TRUE), 3)
  SE <- round(Stdev/sqrt(n), 3)
  Range <- round(Max - Min, 3)
  par(omi = c(0, 1, 0.5, 1))
 # par(mfrow = c(2, 2))
  par(mar = c(1, 0, 2, 0))
  par(pty = "s")
  print(varname)
  hist(x, probability = TRUE, col = Adkblue, xlab = "", 
       ylab = "", axes = TRUE, main = paste("Histograma de", 
                                             varname))
  box()
  iqd <- summary(x)[5] - summary(x)[2]
  plot(density(x, na.rm = TRUE), xlab = "", 
       ylab = "", axes = TRUE, type = "n", main = paste("Densidad de", 
                                                         varname))
  lines(density(x, na.rm = TRUE), col = Ared)
  box()
  l.out <- x[x < (Q1 - 1.5 * IQR)]
  r.out <- x[x > (Q3 + 1.5 * IQR)]
  outliers <- c(l.out, r.out)
  iout <- which(x %in% outliers)
  
  rest <- x[x > (Q1 - 1.5 * IQR) & x < (Q3 + 1.5 * IQR)]
  Minrest <- min(rest)
  Maxrest <- max(rest)
  plot(x, x, main = paste("Diagrama de Cajas de", varname), xlab = "", 
       ylab = "", axes = FALSE, type = "n", xlim = c(min(x), 
                                                     max(x)), ylim = c(0, 1))
  box()
  polygon(c(Q1, Q1, Q3, Q3), c(0.3, 0.7, 0.7, 0.3), density = -1, 
          col = Altblue)
  points(outliers, c(rep(0.5, length(outliers))), col = Ared)
  lines(c(min(rest), Q1), c(0.5, 0.5), lty = 1)
  lines(c(Q3, max(rest)), c(0.5, 0.5), lty = 1)
  lines(c(min(rest), min(rest)), c(0.4, 0.6))
  lines(c(max(rest), max(rest)), c(0.4, 0.6))
  lines(c(Q1, Q1), c(0.3, 0.7))
  lines(c(Q3, Q3), c(0.3, 0.7))
  lines(c(Median, Median), c(0.3, 0.7))
  lines(c(Q1, Q3), c(0.3, 0.3))
  lines(c(Q1, Q3), c(0.7, 0.7))
  points(Mean, 0.5, pch = 16, col = "black")
  qqnorm(x, col = "black", main = paste("Grafico Q-Q de", 
                                        varname), xlab = "", ylab = "", axes = FALSE)
  qqline(x, col = Ared)
  box()
  mtext("Analisis Exploratorio de Datos", side = 3, outer = TRUE, 
        cex = 1.5, col = Adkblue, line = 1)
  par(oma = c(0, 0, 0, 0))
  #par(mfrow = c(1, 1))
  par(mar = c(5.1, 4.1, 4.1, 2.1))
  par(omi = c(0, 0, 0, 0))
  par(pty = "m")
  SW <- shapiro.test(x)
  K <- round(kurtosis(x), 3)
  S <- round(skewness(x), 3)
  SWpval <- round(SW$p.value, 3)
 
}

MYEDA(Salarios)
```


## Análisis Gráfico 1
Una primera vista de la Ilustración 1 se indica una fuerte presencia en salarios bajos, se tiene un promedio en los salarios de $7413.05, sin embargo, este promedio no es muy representativo ya que así mismo tiene una desviación de salarios de 6635.26, esto indica que pueden existir salarios en ciertos casos que se aproximen a $700 y otros que se aproximen a $14.000, así mismo se tiene unos salarios atípicos dentro de los datos, llegando a tener un salario mínimo de $25.48 y un salario máximo de $69480, mostrando así una gran heterogeneidad de los datos, con salarios extremadamente bajos y salarios extremadamente altos.

## Análisis Gráfico 2
Por otro lado, en la Ilustración 2 se observa su densidad y se confirma las primeras apreciaciones de la Ilustración 1, se tiene una gran concentración en salarios bajos, con la presencia de pocos salarios extremadamente bajos y una poca y decreciente concentración es salarios extremadamente altos en el sector,  la densidad es de tipo leptocúrtica con una curtosis de 13.20 y una asimetría de 2.88, lo que indica la presencia de la mayoría de los datos en la parte izquierda del gráfico y una alta concentración en esta parte, indicando datos muy homogéneos o sin mucha diferencia en una parte de la distribución y datos heterogéneos en sus colas, negando así que los datos obtenidos correspondan a una distribución normal, lo que complica la realización de análisis más profundos.

## Análisis Gráfico 3
El diagrama de la Ilustración 3 confirma la descripción hecha por las ilustraciones anteriores, además señala una mayoritaria presencia de salarios altos o extremadamente altos en los datos y señalándolos como valores atípicos.

## Análisis Gráfico 4
El gráfico de la Ilustración 4 confirma nuevamente que existe una concentración en los salarios bajos, con unos pocos salarios extremadamente bajos y que a medida que los salarios van aumentando es menor su concentración, así mismo se reafirma que los datos obtenidos de la muestra no siguen una distribución normal.


## Conclusiones
Según la muestra seleccionada indica que para el 2017 en el sector de comercio de la provincia de Pichincha, los salarios de las personas naturales fueron bajos, con la presencia de unos salarios extremadamente bajos y una presencia relativamente mayor de salarios altos y extremadamente altos, lo cual muestra en una distribución bastante homogénea de salarios en el primer cuartil y más heterogénea en el resto de los cuartiles, negando la posibilidad de que la muestra siga una distribución normal. 
