---
title: "Presentación"
author: "Carla Sarmiento"
date: "20 de septiembre de 2019"
output: 
  ioslides_presentation:
    template: quarterly-report.html
  
---

```{r setup, include=FALSE}
knitr::opts_chunk$set(echo = FALSE)
```

#Accidentes de transito en el Ecuador en el año 2017

## Objetivo {.flexbox .vcenter}

 Analizar las variables referentes a los accidentes de transito ocurridos durante el año 2017

##Descripción de los datos {.flexbox .vcenter}

<div style="text-align: justify">
Se ha recolectado datos acerca de los accidentes de transito registrados por la Policia Nacional del Ecuador, institución la cual se le ha asigando  el 63 % de territorio ecuatoriano en cuanto se trata 
a seguridad vial. Dichos datos fueron recopilados durante el año 2017. Se obtuvo datos generales sobre los siniestros como; fecha, hora, causa, clase de accidente, circuito, clima, tipo de carretera, condición de la vía, tipo de vía daños, ubicación geográfica, número de fallecidos, número de lesionados y número de vehículos involucrados
<div/>


```{r error=FALSE, echo=FALSE, warning=FALSE}
library(readxl)
ACC_2018 <- read_excel("~/Curso R/Ruge_5ta/ACC_2018.xlsx")
ACC <- data.frame(ACC_2018)
attach(ACC)
```
##Tabla de datos
```{r  error=TRUE, echo=FALSE, warning=FALSE, message=FALSE}
library(tidyverse)
ACC1 <- select(ACC,FRAT,CLIMA,CONDICION.VIA,ZONA.ACC,FALLECIDOS,ILESOS,VEHI.RETENIDOS)
names(ACC1)[1] ="CODIGO"
names (ACC1)[3] = "CON.VIA"
names(ACC1)[4]="ZONA"
names(ACC1)[5]="FALLE"
names (ACC1)[7] = "VEHI.RET"
library(DT)
datatable(head(ACC1), class = 'cell-border stripe', rownames = FALSE)

```

## ANALISIS DE LA VARIABLE CUALITATIVA CLIMA  {.flexbox .vcenter}
```{r error=TRUE, echo=FALSE, warning=FALSE, message=FALSE}
barplot(table(CLIMA),cex.names=0.8)

```

##ANALISIS DE LA VARIABLE CUALITATIVA TIPO DE CARRETERA

```{r error=TRUE, echo=FALSE, warning=FALSE, message=FALSE}
library(highcharter)
hchart(TIPO.CARRETERA,type = "column",color="#B71C1C")%>% hc_title(text= "Tipo de carretera")

```


##ANALISIS DE LA VARIABLE CUALITATIVA TIPO DE VÍA

```{r error=TRUE, echo=FALSE, warning=FALSE, message=FALSE}
library(highcharter)
hchart(TIPO.VIA, type = "column", color = "#2980b9")%>% hc_title(text= "Tipo de Vía")

```


##ANALISIS DE LA VARIABLE CUALITATIVA ZONA DEL ACCIDENTE

```{r error=TRUE, echo=FALSE, warning=FALSE, message=FALSE}
pie(table(ZONA.ACC),col =c("aquamarine", "coral"),labels = ZONA.ACC)
```

##ANALISIS DE LA VARIABLE CUANTITATIVA FALLECIDOS
```{r error=TRUE, echo=FALSE, warning=FALSE, message=FALSE}
ggplot(ACC, aes(x = FALLECIDOS)) + 
  geom_bar(width=0.5, colour="darkblue", fill="aquamarine2")

```

##ANALISIS DE LA VARIABLE CUANTITATIVA LESIONADOS
```{r error=TRUE, echo=FALSE, warning=FALSE, message=FALSE}
ggplot(ACC, aes(x = LESIONADOS)) + 
  geom_bar(width=0.5, colour="brown1", fill="salmon")

```
##ANALISIS DE LA VARIABLE CUANTITATIVA ILESOS
```{r error=TRUE, echo=FALSE, warning=FALSE, message=FALSE}

ggplot(ACC, aes(x = ILESOS)) + 
  geom_bar(width=0.5, colour="seagreen", fill="seagreen1")

```
##ANALISIS DE LA VARIABLE CUANTITATIVA VEHICULOS RETENIDOS
```{r error=TRUE, echo=FALSE, warning=FALSE, message=FALSE}
ggplot(ACC, aes(x = VEHI.RETENIDOS)) + 
  geom_bar(width=0.5, colour="tan3", fill="wheat1")

```

